最高法院刑事判決　　　　　　　　　　　　　　　八十七年度台上字第一八○五號
　　上　訴　人　甲○○
右上訴人因重利案件，不服台灣高等法院台南分院，中華民國八十六年十一月十三日
第二審判決（八十六年度上訴字第一六二九號，起訴案號：台灣台南地方法院檢察署
八十六年度偵字第六三三○號），提起上訴，本院判決如左：
    主  文
上訴駁回。
    理  由
按刑事訴訟法第三百七十七條規定，上訴於第三審法院，非以判決違背法令為理由，
不得為之。是提起第三審上訴，應以原判決違背法令為理由，係屬法定要件。如果上
訴理由狀並未依據卷內訴訟資料，具體指摘原判決不適用何種法則或如何適用不當，
或所指摘原判決違法情事，顯與法律規定得為第三審上訴理由之違法情形，不相適合
時，均應認其上訴為違背法律上之程式，予以駁回。本件上訴意旨略稱：上訴人一再
主張台南市○○街一三二巷三弄二號地下錢莊一直是綽號「黃董」所經營，上訴人僅
受託收拾結束營業帳目，且貸放之利率，也未超過十分等有利證據，原審未詳加審酌
，違背刑事訴訟法第二條第一款規定。警察人員在上開地址所查獲之客戶資料簿、郵
政儲金簿、代收款項紀錄簿、汽車買賣契約書、銀行支票及客戶資料袋，均為「黃董
」留下之物品，原判決附表編號１至，為上訴人接洽之客戶，且其中編號１所示貸
款之利率為十分，原審未傳訊該附表所列客戶調查，又誤認上開編號１所示貸款之利
率為十八分，亦有應調查之證據未調查之違法等語。惟查原判決維持第一審按共同正
犯論處上訴人常業重利罪刑之判決，認定上訴人常業重利犯行，於民國八十五年三月
中旬起，係與綽號「黃董」之人共同，迨八十六年二月下旬，「黃董」退出後，由上
訴人獨自為之，直至八十六年三月二十一日被警查獲始止。經說明係以上訴人在警訊
及第一審偵、審中之自白，證人陳學剛、戴俊羿分別在警訊及第一審偵、審中供述以
及客戶資料簿二本、郵政儲金簿一本、台南區中小企業銀行代收款項紀錄簿一本、汽
車買賣契約書二本、銀行支票六張及客戶資料二個為所憑證據，並未排除「黃董」參
與犯罪。亦非單憑各查獲之帳冊認定上訴人犯罪。而上訴意旨所稱：原判決附表編號
１至所示部分犯行，非其一人所為或有關帳冊為「黃董」所有，且該附表編號１貸
款之利率僅十分云云，皆為空泛之詞，且與原判決事實認定，客觀上無抵觸。又原審
審判期日，於宣示調查證據完畢前曾訊問上訴人尚有何證據請求調查，上訴人猶答稱
「無」。上訴意旨，對原判決採證、認事，既無其他如何違背法令之指摘，而執無足
影響於判決之枝節問題或在事實未主張之事項任意爭執又非合法之第三審上訴理由，
其上訴違背法律上之程式，應予駁回。
據上論結，應依刑事訴訟法第三百九十五條前段，判決如主文。
中      華      民      國    八十七    年      五      月    二十一    日
                              最高法院刑事第九庭
                                  審判長法官  謝  家  鶴
                                        法官  羅  一  宇
                                        法官  花  滿  堂
                                        法官  陳  世  淙
                                        法官  張  清  埤
      右正本證明與原本無異
                                              書  記  官
中      華      民      國    八十七    年      五      月    二十六    日
